【裁判字號】    97,訴,2090
【裁判日期】    980622
【裁判案由】    槍砲彈藥刀械管制
【裁判全文】
臺灣板橋地方法院刑事判決              97年度訴字第2090號
公  訴  人  台灣板橋地方法院檢察署檢察官
被      告  甲○○
選任辯護人  陳雅萍律師
上列被告因違反槍砲彈藥刀械管制條例案件，經檢察官提起公訴
（九十六年度偵字第九０三四號），本院判決如下：
    主      文
甲○○未經許可，製造可發射子彈具有殺傷力之改造槍枝未遂，
累犯，處有期徒刑貳年，併科罰金新台幣壹拾萬元，罰金如易服
勞役，以新台幣壹仟元折算壹日。扣案如附表一所示之物均沒收
。
    事      實
一、甲○○前曾於民國九十二年間，因違反毒品危害防制條例案
    件，經台灣台北地方法院以九十二年度簡字第一六七九號判
    決處有期徒刑四月確定，於九十三年一月二十日易科罰金執
    行完畢（於本案構成累犯）。復於九十五年間，因持有槍枝
    違反槍砲彈藥刀械管制條例案件，經最高法院以九十七年度
    台上字第三九四八號判決處有期徒刑二年確定（現執行中）
    。詎仍不知警惕，於九十五年間起，在台北市華山玩具行購
    入仿各式制式槍枝製造之玩具槍枝、玩具子彈後，明知可發
    射子彈具有殺傷力之改造槍枝、改造子彈等均為管制物品，
    未經許可不得非法製造，竟仍基於製造改造槍枝、子彈之犯
    意，於九十六年四月十七日下午四、五時許，攜帶如附表一
    、二所示之玩具槍枝、子彈、及工具，前往友人丙○○位於
    台北縣中和市○○路○段一二八巷三三弄九之一號五樓住處
    ，將其中如附表二編號一至三所示之物，寄放在丙○○住處
    後，復持如附表一所示之玩具槍枝、子彈、及工具，在該處
    六樓頂樓加蓋處，未經許可，利用其所有之電鑽、挫刀等工
    具，著手貫通槍管、將子彈裝填火藥，欲將上開玩具手槍、
    子彈改造為具有殺傷力之槍枝、子彈，惟於貫通一枝金屬槍
    管、裝填九顆土造子彈（經鑑驗結果不具殺傷力）後，尚未
    完成改造槍枝、子彈時，即於翌（十八）日凌晨零時許，在
    台北縣中和市○○路○段一二八巷三三弄九之一號前為警盤
    查，而於未經有偵查權之機關或公務員發覺前開犯罪前，主
    動向警員承認其為製造改造槍枝、子彈者而接受裁判，並扣
    得如附表一所示之物。
二、案經台北市政府警察局中山分局報告台灣板橋地方法院檢察
    署檢察官偵查起訴。
    理      由
一、本案認定犯罪事實所用之證據，經檢察官、被告甲○○、辯
    護人於本院審理時同意將該等證據資料列為證據調查，本院
    審酌上開證據資料作成時之情況，並無不適當之情形，且證
    據力並未明顯偏低，依刑事訴訟法第一百五十九條之五第一
    項規定，均應具有證據能力。
二、上揭事實，業據被告於本院審理時坦承不諱，並有扣案如附
    表一所示之物、查獲照片等在卷可佐，且扣案槍、彈、槍管
    等物，經送內政部警政署刑事警察局依性能檢驗法、試射法
    鑑定，其中編號（六）送鑑改造槍管成品一枝，認係土造金
    屬槍管。其餘鑑定結果則認：（一）送鑑手槍三枝，其中一
    枝（槍技管制編號：0000000000），以性能檢驗法檢測，認
    係仿COLT廠半自動手槍製造之槍枝，槍管內具阻鐵且欠缺撞
    針，無法發射彈丸，依現狀，研判不具殺傷力；另一枝（槍
    枝管制編號：0000000000），以性能檢驗法檢測，認係仿
    WALTHER 廠ＰＰＫ／Ｓ型半自動手槍製造之槍枝，槍管內具
    阻鐵，無法發射彈丸，依現狀，研判不具殺傷力；其餘一枝
    （槍技管制編號：0000000000），以性能檢驗法檢測，認係
    仿GLOCK 廠27型半自動手槍製造之槍枝，槍管內具阻鐵且欠
    缺撞針，無法發射彈丸，依現狀，研判不具殺傷力。（二）
    送鑑子彈九顆，依性能檢驗法檢測，認均係土造子彈，具直
    徑8.0±0.5 mm 金屬彈頭；採樣三顆以試射法試射，雖可擊
    發，惟發射動能不足，認不具殺傷力。（三）送鑑改造子彈
    半成品三十三顆，其中二十三顆認均係金屬彈殼；其中四顆
    認均係土造金屬彈殼；其中四顆認均係金屬彈殼（不具底火
    ）；另二顆，以性能檢驗法檢測，認均係土造子彈，具直徑
    9.0±0.5mm金屬彈頭，內不具底火、火藥，非為完整之子彈
    結構，認不具殺傷力。（四）送鑑改造子彈彈頭八顆，認均
    係土造金屬彈頭。（五）送鑑改造槍管半成品三枝，其中二
    枝，認均係金屬槍管（內具阻鐵）；另一枝，認係塑膠槍管
    （內具阻鐵）。（七）送鑑厎火一包，認均係市售底火片。
    另扣案黑色火藥一包（驗餘淨重０點四四公克），認係雙基
    發射火藥等情，有該局九十六年五月九日刑鑑字第０九六０
    ０五九五八四號槍彈鑑定書、九十六年五月十六日刑鑑字第
    ０九六００五九五一二號鑑定書等件附卷可稽（見九十六年
    度偵字第九０三四號卷第九七至一０五、一一八頁）。足認
    被告自白核與事實相符，應堪採信。本案事證明確，被告犯
    行，洵堪認定。
三、核被告所為，係犯槍砲彈藥刀械管制條例第八條第五項、第
    一項之未經許可製造具殺傷力之改造槍枝未遂罪、第十二條
    第五項、第一項之未經許可改造子彈未遂罪。被告改造槍枝
    主要組成零件之行為（指貫通槍管部分），為改造槍枝之階
    段行為，應為改造槍枝未遂罪所吸收，不另論罪。被告以一
    改造行為，同時觸犯上開二罪名，為想像競合犯，應從一重
    之未經許可製造具殺傷力之改造槍枝未遂罪論處。查被告有
    如前所述之前案紀錄，於九十三年一月二十日易科罰金執行
    完畢，有台灣高等法院被告前案紀錄表在卷可稽，其於受徒
    刑之執行完畢後，五年以內故意再犯本案有期徒刑以上之罪
    ，為累犯，應依刑法第四十七條第一項規定加重其刑。又被
    告已著手於改造槍枝犯罪行為之實行而不遂，為未遂犯，爰
    依刑法第二十五條規定，按既遂犯之刑減輕之。另被告於犯
    罪後，在未經有偵查權之機關或公務員發覺前，主動向盤查
    之警員承認其為製造改造槍枝、子彈者而接受裁判，業據證
    人即查獲警員乙○○於本院審理時證述屬實，爰依刑法第六
    十二條前段規定遞減輕其刑，並依同法第七十一條規定先加
    後減之。
四、爰審酌槍砲、彈藥之製造、持有、寄藏及流通等，危害人身
    安全及社會秩序至鉅，而為國法所禁，並經各類教育、傳媒
    廣為宣導週知，被告應無不知之理，其猶未經許可，恣意製
    造具有殺傷力之改造槍枝、子彈而未遂，欠缺守法觀念，應
    予非難，兼衡被告改造之數量，對於社會治安所生之危害，
    暨犯罪後坦承犯行，態度尚屬良好等一切情狀，量處如主文
    所示之刑，並就罰金部分諭知如易服勞役之折算標準，以示
    懲儆（檢察官對被告具體求處有期徒刑七年，經審酌前開諸
    情，認被告所犯情節並非嚴重，檢察官所為之具體求刑則嫌
    過重，附此敘明）。至被告犯罪時間，雖在九十六年四月二
    十四日以前，惟其宣告刑逾一年六月，依法不得減刑，亦此
    敘明。
五、扣案如附表一編號一所示之土造金屬槍管，屬違禁物，應依
    刑法第三十八條第一項第一款規定宣告沒收。又如附表一編
    號二至八所示之玩具槍枝、子彈、及電鑽等工具，則為被告
    所有、供本案製造改造槍枝、子彈犯罪所用之物，爰依刑法
    第三十八條第一項第二款規定宣告沒收。至如附表二所示之
    物，則與本案無涉，爰不宣告沒收。
據上論斷，應依刑事訴訟法第二百九十九條第一項前段，槍砲彈
藥刀械管制條例第八條第五項、第一項、第十二條第五項、第一
項，刑法第十一條前段、第五十五條、第四十七條第一項、第二
十五條、第六十二條前段、第四十二條第三項、第三十八條第一
項第一款、第二款，判決如主文。
本案經檢察官陳豐年到庭執行職務。
中    華    民    國    98    年    6     月    22    日
            刑事第十八庭  審判長法  官  曾正耀
                                法  官  張兆光
                                法  官  林鈺琅
以上正本證明與原本無異。
如不服本判決，應於收受送達後10日內，向本院提出上訴狀，並
應敘述具體理由；其未敘述上訴理由者，應於上訴期間屆滿後20
日內，向本院補提理由書（均須按他造當事人之人數附繕本），
「切勿逕送上級法院」。
                                書記官  林蔚然
中    華    民    國    98    年    6     月    22    日
附表一：
┌──┬─────────────────────────┐
│編號│  應 沒 收 之 物 品 及 數 量                      │
├──┼─────────────────────────┤
│ 一 │土造金屬槍管壹枝。                                │
├──┼─────────────────────────┤
│ 二 │仿COLT廠玩具手槍壹枝（槍枝管制編號：0000000000）。│
├──┼─────────────────────────┤
│ 三 │仿WALTHER 廠ＰＰＫ／Ｓ玩具手槍壹枝（槍枝管制編號：│
│    │0000000000）。                                    │
├──┼─────────────────────────┤
│ 四 │土造子彈玖顆。                                    │
├──┼─────────────────────────┤
│ 五 │改造槍管半成品貳枝。                              │
├──┼─────────────────────────┤
│ 六 │底火片壹包。                                      │
├──┼─────────────────────────┤
│ 七 │雙基發射火藥壹包（驗餘淨重零點肆肆公克）。        │
├──┼─────────────────────────┤
│ 八 │改造用工具壹批（含鑽頭貳拾壹支、電鑽壹支、銼刀貳支│
│    │砂紙貳張、老虎鉗貳支、十字起子壹支、榔頭壹支）。  │
└──┴─────────────────────────┘
附表二：
┌──┬───────────────────────────┐
│編號│  其 他 與 本 案 無 關 之 物 品 及 數 量              │
├──┼───────────────────────────┤
│ 一 │仿GLOCK 廠27型玩具手槍壹枝（槍枝管制編號：0000000000）│
├──┼───────────────────────────┤
│ 二 │改造子彈半成品參拾參顆。                              │
├──┼───────────────────────────┤
│ 三 │改造子彈彈頭捌顆。                                    │
├──┼───────────────────────────┤
│ 四 │螺絲起子伍把。                                        │
└──┴───────────────────────────┘
附錄本案論罪科刑法條全文：
槍砲彈藥刀械管制條例第8 條：
  未經許可，製造、販賣或運輸鋼筆槍、瓦斯槍、麻醉槍、獵槍
  、空氣槍或第四條第一項第一款所定其他可發射金屬或子彈具
  有殺傷力之各式槍砲者，處無期徒刑或五年以上有期徒刑，併
  科新台幣一千萬元以下罰金。
  未經許可，轉讓、出租或出借前項所列槍枝者，處五年以上有
  期徒刑，併科新台幣一千萬元以下罰金。
  意圖供自己或他人犯罪之用，而犯前二項之罪者，處無期徒刑
  或7 年以上有期徒刑，併科新台幣一千萬元以下罰金。
  未經許可，持有、寄藏或意圖販賣而陳列第一項所列槍枝者，
  處三年以上十年以下有期徒刑，併科新台幣七百萬元以下罰金
  。
  第一項至第三項之未遂犯罰之。
槍砲彈藥刀械管制條例第12條：
  未經許可，製造、販賣或運輸子彈者，處一年以上七年以下有
  期徒刑，併科新台幣五百萬元以下罰金。
  未經許可，轉讓、出租或出借子彈者，處六月以上五年以下有
  期徒刑，併科新台幣三百萬元以下罰金。
  意圖供自己或他人犯罪之用，而犯前二項之罪者，處三年以上
  十年以下有期徒刑，併科新台幣七百萬元以下罰金。
  未經許可，持有、寄藏或意圖販賣而陳列子彈者，處五年以下
  有期徒刑，併科新台幣三百萬元以下罰金。
  第一項至第三項之未遂犯罰之。


司法院資訊處製作；財團法人民間司法改革基金會備份。
